【裁判字號】    98,訴,166
【裁判日期】    990705
【裁判案由】    毒品危害防制條例
【裁判全文】
臺灣宜蘭地方法院刑事判決               98年度訴字第166號
公  訴  人  臺灣宜蘭地方法院檢察署檢察官
被      告  乙○○
選任辯護人  法律扶助律師包漢銘律師
上列被告因毒品危害防制條例案件，經檢察官提起公訴（97年度
偵字第3458號），本院判決如下：
    主  文
乙○○犯如附表一所列之販賣第一級毒品罪共四罪，俱為累犯，
各處如附表一「宣告刑」欄所示之刑。又犯如附表二所列之轉讓
第一級毒品罪共二罪，俱為累犯，各處如附表二「宣告刑」欄所
示之刑。又犯販賣第二級毒品罪，累犯，處有期徒刑柒年陸月，
販賣第二級毒品所得財物新臺幣壹萬陸仟元沒收之，如全部或一
部不能沒收時，以其財產抵償之。應執行有期徒刑拾捌年，未扣
案門號0000000000號行動電話手機壹具（含SIM卡壹
張）沒收之，如全部或一部不能沒收時，追徵其價額或以其財產
抵償之；販賣第一、二級毒品所得財物新臺幣貳萬貳仟元沒收之
，如全部或一部不能沒收時，以其財產抵償之。
    事  實
一、乙○○前因毒品危害防制條例案件，先後經本院以90年度宜
    簡字第103號判決判處有期徒刑六月、以90年度訴字第325號
    判決判處有期徒刑八月，並經本院以92年度聲字第9號裁定
    應執行有期徒刑一年確定。復因毒品危害防制條例案件，經
    本院以90年度訴字第375號判決判處有期徒刑一年確定。又
    因毒品危害防制條例案件，經本院以91年度訴字第174號判
    決判處有期徒刑一年二月確定。經接續執行上開三應執行之
    刑後，甫於民國95年2月4日假釋縮刑期滿執行完畢。詎乙○○猶不知悔改，其明知海洛因、甲基安非他命分別為毒品危
    害防制條例第2條第2項第1、2款規定所規定之第一、二級毒
    品，均不得非法販賣或轉讓，惟其竟仍分別為下列之犯行：
（一）乙○○意圖營利，基於販賣第一級毒品海洛因之犯意，以
      附表一編號1至4所示之聯絡方式與甲○○、戊○○聯絡後
      ，即於附表一編號1至4所示之交易時間、交易地點，分別
      販賣如附表一編號1至4「交易金額」欄所示金額之第一級
      毒品海洛因予甲○○（編號1、2）、戊○○（編號3、4）
      ，藉此以牟取利益，且因而分別取得如附表一編號1至4「
      交易金額」欄內所示之販賣海洛因毒品所得財物。
（二）乙○○基於轉讓海洛因之犯意，於附表二所示之時、地及
      聯絡方式，二次無償轉讓交付些許數量（未達加重其刑標
      準—淨重五公克）之海洛因毒品予丙○○。
（三）乙○○基於意圖營利販賣及無償轉讓第二級毒品甲基安非
      他命之犯意，於96年6月5日凌晨2、3時許，在宜蘭縣五結
      鄉「來來釣蝦場」附近之停車場，以新臺幣（下同）一萬
      六千元之價格將四包甲基安非他命（起訴書誤繕為安非他
      命）販賣交付予丁○○，同時並無償贈送轉讓含有較多其
      他雜質之錠狀甲基安非他命毒品二十顆予丁○○。乙○○
      即藉此販賣甲基安非他命牟取利益，且因而自丁○○處取
      得販賣甲基安非他命毒品所得財物一萬六千元。
二、嗣因丁○○涉嫌販賣毒品（該案業經臺灣高等法院以97年度
    上訴字第5195號為有罪判決確定）而於96年6月5日下午4時
    許，在宜蘭縣五結鄉○○路○段品蓉檳榔攤為警方查獲，並
    扣得其於當日凌晨自乙○○處所購得之四包甲基安非他命（
    淨重共計3.846公克，驗餘後淨重3.8444公克）及無償取得
    之錠狀甲基安非他命二十顆（淨重共計7.751公克，驗餘後
    淨重7.7351公克）後，丁○○供出其毒品來源為乙○○後，
    檢察官指揮警方依法官所核發之通訊監察書對於乙○○所持
    用之0000000000號行動電話進行通訊監察後，始循線查知上
    情。
三、案經臺灣宜蘭地方法院檢察署檢察官自動檢舉偵查起訴。
    理  由
壹、證據能力部分：
    按被告以外之人於審判外之言詞或書面陳述，除法律有規定
    者外，不得作為證據；被告以外之人於審判外之陳述，雖不
    符前四條之規定，而經當事人於審判程序同意作為證據，法
    院審酌該言詞陳述或書面陳述作成時之情況，認為適當者，
    亦得為證據；當事人、代理人或辯護人於法院調查證據時，
    知有第159條第1項不得為證據之情形，而未於言詞辯論終結
    前聲明異議者，視為有前項之同意，刑事訴訟法第159條第1
    項、第159條之5第1項、第2項定有明文。本件情形，證人林
    資凱、戊○○、丙○○、丁○○於警詢中之陳述，雖均屬被
    告以外之人於審判外之陳述，然被告、辯護人、檢察官已同
    意將上列證人於警詢中之陳述採為本案證據，且本院審酌該
    言詞陳述作成時之情況，並無不宜作為證據情事，依刑事訴
    訟法第159條之5第1項規定，自得作為證據。又被告、辯護
    人、檢察官於本院審理時對於下列所述之其他證據資料，均
    不爭執其證據能力，本院審酌該等證據資料作成時之狀況，
    並無不宜作為證據情事，依刑事訴訟法第159條之5第2項規
    定，自得作為證據。
貳、認定犯罪事實所憑之依據：
一、販賣海洛因部分【即事實欄（一）】：
    訊據被告乙○○矢口否認有何販賣第一級毒品海洛因之犯行
    ，並辯稱「我不認識甲○○、戊○○，沒有賣海洛因給甲○○、戊○○。」云云，然查：
（一）證人甲○○於附表一編號1、2所示之時間、地點、金額及
      聯絡方式，向被告購買海洛因之事實，業據證人甲○○於
      檢察官偵訊時結證綦詳（見宜蘭地檢署97年度偵字第3458
      號卷第19至20頁），核與證人林資凱於警詢及檢察官偵訊
      時證述「0000000000號行動電話是我的，96年6月28、29
      日0000000000號行動電話與0000000000號行動電話的通聯
      ，是甲○○借我的電話撥打給『高標』乙○○，聯絡向乙○○買海洛因的事，當時我在旁邊，我有聽到他們的通話
      ，後來我也有看見甲○○去宜蘭大學附近交易毒品買海洛
      因回來。」之情節相符（見宜蘭地檢署96年度他字第480
      號卷第211至213、220至221頁）。而參諸卷附證人甲○○
      之前案紀錄表所示（見本院卷一第244至247頁），甲○○
      確有施用第一級毒品之前案紀錄。佐以，證人甲○○於96
      年6月28日、6月29日借用林資凱之0000000000號行動電話
      後，確實曾以該行動電話與被告所持用之0000000000號行
      動電話為如附件一所示之通聯內容之事實，亦有00000000
      00號行動電話通聯調閱查詢單、通訊監察譯文在卷可稽（
      見宜蘭地檢署96年度他字第480號卷第216、218至219頁）
      ，雖於上開通聯內容均未使用買賣毒品之明確字語，然毒
      品買賣為法令嚴禁之行為，毒品買賣雙方為規避查緝，衡
      於聯絡時使用雙方明瞭之暗語（例如：軟的、硬的，男生
      、女生，衣服、褲子等等），鮮少有人於通聯中明目張膽
      的使用買賣毒品之字樣。以被告與證人甲○○之通聯內容
      而言，渠等於98年6月28日13時20分許進行通聯時，確實
      曾提到「男生」、「女生」之常見毒品交易暗語，況證人
      林資凱已明確證稱「附件一所示之通訊監察譯文內容都是
      甲○○向我借電話後，隨即撥打予乙○○聯絡毒品交易之
      事，我在旁邊有聽到。」等語（見宜蘭地檢署96年度他字
      第480號卷第212、220頁），另證人甲○○亦證稱「我於9
      6年6月間借林資凱之0000000000號電話聯絡乙○○，向乙○○購買二次海洛因，時間就是通訊監察譯文的通話時間
      96年6月28日、29日通聯之後，一次是在96年6月28日下午
      、一次是在96年6月29日晚上，是在宜蘭大學側門附近路
      邊，二次都是買一千元，乙○○都是叫一位年輕人送海洛
      因過來給我。」等語（見宜蘭地檢署97年度偵字第3458號
      卷第19至20頁），而證人林資凱、甲○○上開證詞經核亦
      均與通聯內容相符，自均堪採認。再者，審酌證人甲○○
      於案發時已年滿30歲（證人甲○○係65年9月生），係具
      相當生活智識經驗之成年人，前復有多次購買毒品施用之
      經驗（參卷附之甲○○前案紀錄表），其對於「販賣」毒
      品、「購買」毒品、「合買」毒品、「代為購買（調貨）
      」毒品間之差別，當能輕易分別，苟被告並無販賣海洛因
      予甲○○，證人甲○○豈會於檢察官偵訊明白指證係向被
      告「購買」海洛因？更何況，證人甲○○、林資凱均與被
      告並無任何深仇大恨，證人甲○○、林資凱均無設詞誣陷
      被告之動機存在，倘證人甲○○確無向被告購買毒品，衡
      諸常情，證人甲○○、林資凱當無一致故意捏造不利於被
      告之指訴之理。至於辯護人雖為被告辯護稱「依被告與甲○○間之通聯基地台位址，顯示96年6月28日甲○○發話
      位置係在羅東、96年6月29日甲○○發話位置是在宜蘭市
      ○○路，均不在宜蘭大學附近，被告不可能是在宜蘭大學
      交付毒品給甲○○，顯見甲○○所述不實。」云云，然行
      動電話基地台所涵蓋的是一個廣泛的行動電話電磁波可到
      達之範圍，而此一範圍又因地形、地物或天候之影響而有
      變動，並非一成不變，故行動電話通話時，雖能顯示其係
      利用哪一個基地台傳送電磁波，然究無法精確的推知該人
      係於何處通話？距離基地台位置多遠？更何況，以本件情
      形而言，證人甲○○僅證述係於96年6月28、29日通聯後
      與被告交易毒品，並非指通聯一結束即與被告交易毒品，
      而羅東、宜蘭市○○路與宜蘭市內之宜蘭大學均相距不遠
      ，證人甲○○於通聯結束後，確有充分之時間到宜蘭大學
      側門附近與被告所指派之人交易毒品，故辯護人以前辯詞
      認為證人甲○○所述不實，實嫌速斷，並不足採。從而，
      證人甲○○、林資凱所稱「甲○○曾向被告購買海洛因」
      乙節，已堪認確屬真實可採。另查，販賣海洛因係違法行
      為，非可公然為之，且有其獨特之販售通路及管道，復無
      公定價格，又屬容易增減分裝之物，每次買賣之價量，均
      可能隨時依雙方關係深淺、資力、需求量及對行情之認知
      、來源是否充裕、查緝鬆嚴、購買者被查獲時供述購買對
      象之可能風險評估等，而異其標準，非可一概而論，本件
      被告既不承認其有前開販賣第一級毒品海洛因之事實，本
      院自無從查得其販入上開海洛因之真正價格及其因非法販
      賣該海洛因予證人甲○○而獲得之具體利潤金額，然按近
      來政府為杜絕毒品之氾濫，對於查緝施用及販賣毒品之工
      作，無不嚴加執行，販賣毒品罪又係重罪，設若無利可圖
      ，衡情一般持有毒品之人當無輕易將所持有之海洛因屢次
      轉讓他人而甘冒於再次向他人購買時，而有被查獲移送法
      辦之危險之理。且不論是瓶裝或袋裝之海洛因，均可任意
      分裝或增減其份量，而每次買賣之價量，亦隨時隨雙方關
      係之深淺、當時之資力、需要程度及對行情之認知等因素
      ，機動的調整，因之販賣之利得，除經坦承犯行，或帳冊
      價量均臻明確外，委難察得實情，職是之故，縱未確切查
      得販賣賺取之實際差價，但除別有事證，足認係按同一價
      格轉讓，且確未有牟利之意圖外，尚難執此認非法販賣之
      事證有所不足，致知過坦承者難辭重典，飾詞否認者反得
      逞僥倖，而失情理之平，惟販賣之人從價差或量差中牟利
      之方式雖異，然其販賣目的在意圖營利則同一，堪認被告
      販入海洛因之價格必較販出之價格低廉，或以同一價格而
      減少海洛因之份量，而有從中賺取差額利潤圖利之意圖及
      事實，此應屬合於論理法則，且不違背社會通常經驗之理
      性判斷，是被告販賣海洛因，有營利之意圖，亦可認定。
      因此，被告於附表一編號1、2所示之時間、地點、金額及
      聯絡方式，販賣第一級毒品海洛因予甲○○，且因而分別
      取得如附表一編號1、2「交易金額」欄內所示之販賣第一
      級毒品海洛因所得財物，而藉此牟利之事實，已堪認定。
      被告辯稱「伊沒有賣海洛因給甲○○」云云，顯屬事後卸
      責諉過之詞，不足採信。
（二）證人戊○○於附表一編號3、4所示之時間、地點、金額及
      聯絡方式，向被告購買海洛因之事實，業據證人戊○○於
      警詢及檢察官偵訊時證述綦詳（見宜蘭地檢署96年度他字
      第480號卷第238至239、244至245頁）。而參諸卷附證人
      戊○○之前案紀錄表所示（見本院卷一第254至263頁），
      戊○○確有施用第一級毒品之前案紀錄。佐以，證人戊○○於96年6月14日、6月18日確實以0000000000、00000000
      0號電話與被告持用之0000000000號行動電話為多次之通
      聯，其中並有如附件二所示通聯內容之事實，亦有000000
      0000號行動電話通聯紀錄、通訊監察譯文在卷可稽（見宜
      蘭地檢署96年度他字第480號卷第54、59、60、241至243
      頁），雖於上開通聯內容均未使用買賣毒品之明確字語，
      然毒品買賣為法令嚴禁之行為，毒品買賣雙方為規避查緝
      ，衡於聯絡時使用雙方明瞭之暗語（例如：軟的、硬的，
      男生、女生，衣服、褲子等等），鮮少有人於通聯中明目
      張膽的使用買賣毒品之字樣。以被告與證人戊○○之通聯
      內容而言，渠等於98年6月14日14時46分許進行通聯時，
      確實曾提到「軟的」之常見毒品交易暗語，接著於同日15
      時13分許進行通聯時，又提到「2000元」，況證人戊○○
      已於偵查中明確證稱「附件二所示之通訊監察譯文內容都
      是我打電話向『狗標』乙○○購買海洛因，我的綽號是『
      黑肉』，譯文內所提到的『軟的』指的是海洛因。我是在
      96年6月14日在濱海公路旁之太平洋釣蝦場向乙○○買二
      千元海洛因。第二次96年6月18日在頭城向乙○○買二千
      元海洛因，這次是乙○○叫『阿國』送毒品給我。」等語
      （見宜蘭地檢署96年度他字第480號卷第238至239、244至
      245頁），而證人戊○○上開證詞經核亦與通聯內容相符
      ，自堪採認。至於證人戊○○於本院審理時雖翻異前詞改
      稱「我不曾向被告拿過海洛因，0000000000、000000000
      號電話是我的，但是0000000000、000000000號電話與被
      告間的通聯，是我朋友『謝登財（或謝天才）（音同）』
      打給被告的，我不知道他的真實姓名年籍，現在也找不到
      他了。我在偵查中是有說『電話是我打的，曾於96年6月1
      4日、18日向乙○○買海洛因』，哪是因為警察說電話是
      我的，就是我打的，我就照著譯文內容說，實際上96年6
      月14日是我朋友『謝登財（或謝天才）（音同）』在太平
      洋釣蝦場向一位二十幾歲的男子拿毒品，他們是怎麼談的
      我不清楚。至於96年6月18日根本都沒有人出面交易毒品
      。」云云（見本院卷二第7至15頁），然被告業已供稱「
      我不認識一位叫『謝登財（或謝天才）（音同）』之人，
      『謝登財（或謝天才）（音同）』也不曾打電話給我。」
      等情在卷（見本院卷二第64頁），則證人戊○○前揭審理
      中之證詞是否可信，已屬有疑。況且，證人戊○○於警詢
      及檢察官偵訊時，已證述「附件二所示之通訊監察譯文內
      容都是我打電話向『狗標』乙○○購買海洛因，我的綽號
      是『黑肉』，譯文內所提到的『軟的』指的是海洛因。我
      是在96年6月14日在濱海公路旁之太平洋釣蝦場向乙○○
      買二千元海洛因。第二次96年6月18日在頭城向乙○○買
      二千元海洛因，這次是乙○○叫『阿國』送毒品給我。」
      等語綦詳，而其於警詢、檢察官偵訊時之陳述確係出於其
      自由意志，當時距案發時日較近，記憶較為深刻，可立即
      反應所知，不致因時隔日久而遺忘案情，較無來自被告或
      其親屬甚或施用毒品圈之壓力而出於虛偽不實之指證，或
      事後串謀而故為迴護被告之機會，且證人戊○○於案發當
      時年齡約49歲（證人戊○○係46年12月出生），係具相當
      生活智識經驗之成年人，其與被告間又無任何仇怨嫌隙（
      此業據證人戊○○供承在卷，見本院卷二第14頁），亦無
      設詞誣陷被告之動機存在，倘證人戊○○確無向被告購買
      毒品，衡諸常情，其當無於警詢及檢察官偵訊時迭次捏造
      不利於被告之供述之理？更何況，證人戊○○之綽號為「
      黑肉」之事實，亦據其供明在卷（見本院卷二第12頁），
      而參諸附件二所示通訊監察譯文內容，於96年6月14日14
      時46分打電話給被告者，係自稱『黑目（肉）』（音譯）
      之人，且96年6月14日、18日與被告聯絡之人，除使用證
      人戊○○所持用之0000000000行動電話外，同時亦使用證
      人戊○○之000000000號家用電話，可見該二日與被告通
      聯購買海洛因毒品之人確係證人戊○○無訛。從而，證人
      戊○○於審理中所為否認向被告購買毒品之前揭證詞，顯
      與事實不符，要屬迴護被告之詞，不足採信（註：證人戊○○是否涉及偽證，宜於本案判決確定後，由檢察官另行
      偵辦）。至於辯護人雖為被告辯護稱「被告與戊○○96年
      6月14日通聯時之基地台位址是在礁溪鄉玉田村，故被告
      不可能約在五結鄉太平洋釣蝦場交付毒品給戊○○，顯然
      戊○○所述不實。」云云，然行動電話通話時，雖能顯示
      其係利用哪一個基地台傳送電磁波，然究無法精確的推知
      該人係於何處通話？距離基地台位置多遠？更何況，以本
      件情形而言，證人戊○○僅證述係於通聯後與被告交易毒
      品，並非指通聯一結束即與被告交易毒品，而礁溪鄉玉田
      村與辯護人所稱五結鄉相距不遠，是被告及證人戊○○於
      通聯結束後，確有充分之時間到太平洋釣蝦場附近與被告
      交易毒品。故辯護人以前辯詞認為證人戊○○所述不實，
      亦嫌速斷，並不足採。因此，證人戊○○所稱「曾向被告
      購買海洛因」乙節，確屬真實可採。另查，販賣海洛因係
      違法行為，非可公然為之，且有其獨特之販售通路及管道
      ，復無公定價格，又屬容易增減分裝之物，每次買賣之價
      量，均可能隨時依雙方關係深淺、資力、需求量及對行情
      之認知、來源是否充裕、查緝鬆嚴、購買者被查獲時供述
      購買對象之可能風險評估等，而異其標準，非可一概而論
      ，本件被告既不承認其有前開販賣第一級毒品海洛因之事
      實，本院自無從查得其販入上開海洛因之真正價格及其因
      非法販賣該海洛因予證人戊○○而獲得之具體利潤金額，
      然按近來政府為杜絕毒品之氾濫，對於查緝施用及販賣毒
      品之工作，無不嚴加執行，販賣毒品罪又係重罪，設若無
      利可圖，衡情一般持有毒品之人當無輕易將所持有之海洛
      因屢次轉讓他人而甘冒於再次向他人購買時，而有被查獲
      移送法辦之危險之理。且不論是瓶裝或袋裝之海洛因，均
      可任意分裝或增減其份量，而每次買賣之價量，亦隨時隨
      雙方關係之深淺、當時之資力、需要程度及對行情之認知
      等因素，機動的調整，因之販賣之利得，除經坦承犯行，
      或帳冊價量均臻明確外，委難察得實情，職是之故，縱未
      確切查得販賣賺取之實際差價，但除別有事證，足認係按
      同一價格轉讓，且確未有牟利之意圖外，尚難執此認非法
      販賣之事證有所不足，致知過坦承者難辭重典，飾詞否認
      者反得逞僥倖，而失情理之平，惟販賣之人從價差或量差
      中牟利之方式雖異，然其販賣目的在意圖營利則同一，堪
      認被告販入海洛因之價格必較販出之價格低廉，或以同一
      價格而減少海洛因之份量，而有從中賺取差額利潤圖利之
      意圖及事實，此應屬合於論理法則，且不違背社會通常經
      驗之理性判斷，是被告販賣海洛因，有營利之意圖，亦可
      認定。因此，被告於附表一編號3、4所示之時間、地點、
      金額及聯絡方式，販賣第一級毒品海洛因予戊○○，且因
      而分別取得如附表一編號3、4「交易金額」欄內所示之販
      賣第一級毒品海洛因所得財物，而藉此牟利之事實，已堪
      認定。被告辯稱「伊沒有賣海洛因給戊○○」云云，顯屬
      事後卸責諉過之詞，不足採信。
（三）綜上所述，本件事證已臻明確，被告販賣第一級毒品之犯
      行，均堪予認定，均應依法論科。
二、轉讓海洛因部分【即事實欄（二）】：
    上揭事實欄（二）所載轉讓海洛因之犯罪事實，業據被告於
    本院審理時坦承不諱（見本院卷二第64至65、68頁），核與
    證人丙○○於警詢及檢察官偵訊時所證述之情節相符（見宜
    蘭地檢署96年度他字第480號卷第224至227，234至235頁，
    宜蘭地檢署96年度偵字第3458號卷第21至22頁）。佐以，證
    人丙○○確有施用第一級毒品前案紀錄之事實，亦有卷附證
    人丙○○之前案紀錄表在卷可稽（見本院卷一第248至253頁
    ）。依此，足徵被告上開自白確與事實相符，本件事證已臻
    明確，被告於附表二所示之時間、地點、方式，二次無償轉
    讓交付些許數量（未達加重其刑標準—淨重五公克）之海洛
    因毒品予證人丙○○之犯行，均堪予認定，均應依法論科。
三、販賣及轉讓甲基安非他命部分【即事實欄（三）】：
    訊據被告矢口否認有何販賣及轉讓第二級毒品甲基安非他命
    之犯行，並辯稱「我沒有販賣及轉讓甲基安非他命給丁○○
    ，我只有與丁○○一起合買甲基安非他命一次，是因為丁○○欠我錢，還曾被我打，他才挾怨報復，誣指我販毒。」云
    云，然查：
（一）證人丁○○於96年6月5日凌晨2、3時許，在宜蘭縣五結鄉
      「來來釣蝦場」附近之停車場，以一萬六千元之價格向被
      告購買四包甲基安非他命時，被告除將上開甲安非他命販
      賣交付予證人丁○○，且收受價金一萬六千元外，同時還
      無償免費附贈轉讓含有較多其他雜質之錠狀甲基安非他命
      毒品二十顆予證人丁○○（註：證人丁○○誤認該物係MD
      MA，以致均陳稱被告所贈送的係MDMA毒品，惟依鑑定結果
      ，該物實係含有較多其他雜質之錠狀甲基安非他命毒品，
      參後引之鑑定報告。）之事實，迭據證人丁○○於本案接
      受檢察官偵訊及本院審理時（見宜蘭地檢署97年度偵字第
      3458號卷第45至46頁，本院卷二第16至22頁）；另案（即
      其本身所涉販毒案件—臺灣高等法院97年度上訴字第5195
      號案件）接受警詢、本院審理、高院審理時指證綦詳（見
      宜蘭縣政府警察局羅東分局警羅偵字第0963103126號卷第
      3至9頁，本院96年度訴字第665號卷第27至31、102至115
      頁，臺灣高等法院97年度上訴字第5195號卷第70至73頁）
      。而參諸卷附之丁○○前案紀錄表所示（見本院卷一第23
      3至243頁），丁○○確有施用及販賣第二級毒品之前案紀
      錄。再者，審酌證人丁○○於案發時年約38歲（證人丁○○係58年5月生），係具相當生活智識經驗之成年人，前
      復有多次購買毒品施用之經驗（參卷附之丁○○前案紀錄
      表），其對於「販賣」毒品、「購買」毒品、「合買」毒
      品、「代為購買（調貨）」、「無償轉讓」毒品間之差別
      ，當能輕易分別，苟被告並無販賣及無償轉讓甲基安非他
      命予丁○○，證人丁○○豈會迭次於警詢、檢察官偵訊及
      法院審理時一致明白指證係向被告「購買」甲基安非他命
      及被告同時無償附贈錠狀甲基安非他命？況且，證人丁○○因涉嫌販賣毒品而於96年6月5日下午4時許，在宜蘭縣
      五結鄉○○路○段品蓉檳榔攤為警方查獲時，警方確實自
      證人丁○○處查扣之四包結晶狀物（淨重共計3.846公克
      ，驗餘後淨重3.8444公克）及二十顆錠狀物（淨重共計7.
      751公克，驗餘後淨重7.7351公克），且上開扣案物品經
      送交通部民用航空局航空醫務中心鑑定結果，該四包結晶
      狀物經檢出含甲基安非他命成份，該二十顆錠狀物經檢出
      含甲基安非他命、愷他命、咖啡因等成分之事實，亦據證
      人丁○○供明在卷（見宜蘭縣政府警察局羅東分局警羅偵
      字第0963103126號卷第3至9頁），並有搜索票、搜索扣押
      筆錄、扣押物品目錄表及交通部民用航空局航空醫務中心
      96 年6月25日航藥鑑字第0960715號毒品鑑定書在卷可稽
      （見宜蘭縣政府警察局羅東分局警羅偵字第0963103126號
      卷第17至22頁，宜蘭地檢署96年度偵字第2297號卷第116
      頁），依此，益足佐證證人丁○○前揭證詞確非虛構。從
      而，證人丁○○所稱「曾向被告購買甲基安非他命四包及
      自被告處受贈取得甲基安非他命二十顆」乙節，堪認確屬
      真實可採。另查，販賣甲基安非他命係違法行為，非可公
      然為之，且有其獨特之販售通路及管道，復無公定價格，
      又屬容易增減分裝之物，每次買賣之價量，均可能隨時依
      雙方關係深淺、資力、需求量及對行情之認知、來源是否
      充裕、查緝鬆嚴、購買者被查獲時供述購買對象之可能風
      險評估等，而異其標準，非可一概而論，本件被告既不承
      認其有前開販賣第二級毒品甲基安非他命之事實，本院自
      無從查得其販入上開甲基安非他命之真正價格及其因非法
      販賣該甲基安非他命予證人丁○○而獲得之具體利潤金額
      ，然按近來政府為杜絕毒品之氾濫，對於查緝施用及販賣
      毒品之工作，無不嚴加執行，販賣毒品罪又係重罪，設若
      無利可圖，衡情一般持有毒品之人當無輕易將所持有之甲
      基安非他命屢次轉讓他人而甘冒於再次向他人購買時，而
      有被查獲移送法辦之危險之理。且不論是瓶裝或袋裝之甲
      基安非他命，均可任意分裝或增減其份量，而每次買賣之
      價量，亦隨時隨雙方關係之深淺、當時之資力、需要程度
      及對行情之認知等因素，機動的調整，因之販賣之利得，
      除經坦承犯行，或帳冊價量均臻明確外，委難察得實情，
      職是之故，縱未確切查得販賣賺取之實際差價，但除別有
      事證，足認係按同一價格轉讓，且確未有牟利之意圖外，
      尚難執此認非法販賣之事證有所不足，致知過坦承者難辭
      重典，飾詞否認者反得逞僥倖，而失情理之平，惟販賣之
      人從價差或量差中牟利之方式雖異，然其販賣目的在意圖
      營利則同一。更何況，被告以一萬六千元之價格販賣四包
      甲基安非他命予證人丁○○時，苟非獲有利益，其豈有再
      無償贈送含有較多其他雜質之錠狀甲基安非他命毒品二十
      顆予丁○○之理？依此，堪認被告販入甲基安非他命之價
      格必較販出之價格低廉，或以同一價格而減少甲基安非他
      命之份量，而有從中賺取差額利潤圖利之意圖及事實，此
      應屬合於論理法則，且不違背社會通常經驗之理性判斷，
      是被告販賣甲基安非他命，有營利之意圖，亦可認定。因
      此，被告於96年6月5日凌晨2、3時許，在宜蘭縣五結鄉「
      來來釣蝦場」附近之停車場，以一萬六千元之價格將四包
      甲基安非他命販賣交付予丁○○，同時並無償贈送轉讓含
      有較多其他雜質之錠狀甲基安非他命毒品二十顆予丁○○
      ，乙○○藉此販賣甲基安非他命以牟取利益，且自丁○○
      處取得販賣甲基安非他命毒品所得財物一萬六千元之事實
      ，已堪認定。被告以前揭辯詞，否認犯行，顯屬事後卸責
      諉過之詞，不足採信。
（二）綜上所述，本件事證已臻明確，被告販賣及轉讓第二級毒
      品之犯行，均堪予認定，均應依法論科。
參、論罪科刑：
一、被告為事實欄（一）、（三）所示之行為後，毒品危害防制
    條例第4條第1項、第2項規定，於98年5月20日修正公布，於
    98年5月22日施行。按行為後法律有變更者，適用行為時之
    法律，但行為後之法律有利於行為人者，適用最有利於行為
    人之法律，現行刑法第2條第1項定有明文。毒品危害防制條
    例第4條第1項、第2項，修正前係規定「製造、運輸、販賣
    第一級毒品者，處死刑或無期徒刑；處無期徒刑者，得併科
    新臺幣一千萬元以下罰金。製造、運輸、販賣第二級毒品者
    ，處無期徒刑或七年以上有期徒刑，得併科新臺幣七百萬元
    以下罰金。」，修正後則規定「製造、運輸、販賣第一級毒
    品者，處死刑或無期徒刑；處無期徒刑者，得併科新臺幣二
    千萬元以下罰金。製造、運輸、販賣第二級毒品者，處無期
    徒刑或七年以上有期徒刑，得併科新臺幣一千萬元以下罰金
    。」，可知修正前後毒品危害防制條例第4條第1項、第2項
    之犯罪構成要件相同，惟法定刑併科罰金部分，第1項規定
    由一千萬元提高為二千萬元，第2項規定則由七百萬元提高
    為一千萬元，經比較新舊法之適用結果，新法規定非有利於
    被告，依刑法第2條第1項前段，應適用被告行為時之修正前
    毒品危害防制條例第4條第1項、第2項規定。
二、核被告基於販售營利之意圖，而於附表一編號1至4所載之時
    、地，分別將海洛因販售予甲○○、戊○○之所為【事實欄
    （一）】，分別係犯修正前毒品危害防制條例第4條第1項之
    販賣第一級毒品罪（共四罪）。被告於各次販賣前持有海洛
    因之低度行為，均為販賣之高度行為所吸收，均不另論罪。
    又被告所犯附表一編號1至4所示之四次販賣海洛因之犯行，
    其犯意各別，行為互殊，應予分論併罰，公訴人認為屬於接
    續犯一罪，並非可採。又被告於犯附表一編號1、2、4所載
    時、地，係利用不知情之「阿國」等不詳姓名年籍之成年男
    子遂行其犯行，為間接正犯。又被告前因毒品危害防制條例
    案件，先後經本院以90年度宜簡字第103號判決判處有期徒
    刑六月、以90年度訴字第325號判決判處有期徒刑八月，並
    經本院以92年度聲字第9號裁定應執行有期徒刑一年確定，
    復因毒品危害防制條例案件，經本院以90年度訴字第375號
    判決判處有期徒刑一年確定，又因毒品危害防制條例案件，
    經本院以91年度訴字第174號判決判處有期徒刑一年二月確
    定，經接續執行上開三應執行之刑後，甫於95年2月4日假釋
    縮刑期滿執行完畢之事實，有卷附之臺灣高等法院被告前案
    紀錄表可資參照，其於受有期徒刑之執行完畢後，五年以內
    故意再犯有期徒刑以上之附表一編號1至4所示各罪，俱為累
    犯，皆應依刑法第47條第1項之規定加重其刑，惟因法定本
    刑死刑、無期徒刑部分，依刑法第64條第1項、第65條第1項
    規定，不得加重，故僅就其餘併科罰金刑部分，加重其刑。
    另參酌被告販賣海洛因之交易對象、金額及犯罪所得均不高
    ，其所為之手段與囤積鉅量毒品，並動輒販賣數量達數百、
    甚或逾千公克以上毒品之集團性販毒情形有別，其各次所為
    對於他人及國家社會侵害之程度尚非重大，惡性並非重大不
    赦等一切情狀，認被告各次犯罪情節與毒品危害防制條例第
    4條第1項死刑、無期徒刑之法定本刑相較，縱對之科以最低
    度法定刑猶嫌過重，在客觀上以一般國民生活經驗法則為之
    檢驗，實屬情輕法重，當足引起一般人之同情，是本院認為
    被告各次所為，均顯有堪資憫恕之處，爰均依刑法第59條規
    定酌量減輕其所犯各次販賣第一級毒品罪之刑，並就併科罰
    金刑部分先加後減之（死刑、無期徒刑部分依法不得加重，
    故僅減輕其刑）。
三、核被告於附表二所載之時、地，二次將海洛因無償轉讓予丙○○之所為【事實欄（二）】，分別係毒品危害防制條例第
    8條第1項之轉讓第一級毒品罪（共二罪）。被告於各次轉讓
    行為前持有海洛因之低度行為，均為轉讓之高度行為所吸收
    ，均不另論罪。又被告所犯附表二所示之二次轉讓海洛因之
    犯行，其犯意各別，行為互殊，應予分論併罰，公訴人認為
    屬於接續犯一罪，並非可採。另被告有事實欄一所載之前案
    紀錄，且甫於95年2月4日假釋縮刑期滿執行有期徒刑完畢之
    事實，已認定在前，其於受有期徒刑之執行完畢後，五年以
    內故意再犯有期徒刑以上之轉讓第一級毒品罪二罪，俱為累
    犯，均應依刑法第47條第1項之規定加重其刑。
四、核被告基於意圖營利販賣及無償轉讓第二級毒品甲基安非他
    命之犯意，同時販賣及無償轉讓甲基安非他命予丁○○之所
    為【事實欄（三）】，分別係犯修正前毒品危害防制條例第
    4條第2項之販賣第二級毒品罪、藥事法第83條第1項之轉讓
    禁藥罪。被告於販賣及轉讓前持有甲基安非他命之低度行為
    ，分別為販賣及轉讓之高度行為所吸收，均不另論罪。又被
    告係於同一時間、地點，以一行為同時販賣及轉讓甲基安非
    他命予丁○○，為想像競合犯，應從一重之販賣第二級毒品
    罪處斷。另被告有事實欄一所載之前案紀錄，且甫於95年2
    月4日假釋縮刑期滿執行有期徒刑完畢之事實，已認定在前
    ，其於受有期徒刑之執行完畢後，五年以內故意再犯有期徒
    刑以上之販賣第二級毒品罪，為累犯，應依刑法第47條第1
    項之規定加重其刑，惟因法定本刑無期徒刑部分，依刑法第
    65條第1項規定，不得加重，故僅就其餘有期徒刑及併科罰
    金刑部分，加重其刑。至於被告轉讓甲基安非他命之犯行，
    雖未據檢察官於起訴書論列，然此部分犯行與已起訴之販賣
    第二級毒品罪部分，有想像競合犯之裁判上一罪關係，為起
    訴效力所及，本院自應併予審理，附此敘明。
五、被告所犯事實欄（一）、（二）、（三）共七罪，犯意各別
    ，行為互殊，應予分論併罰。
六、爰審酌被告之素行、智識程度；犯罪之動機、目的、手段；
    為一己私利而販售具成癮性、濫用性、侵害性之第一、二級
    毒品以營利，對他人身心健康及社會治安戕害甚鉅，其各次
    販賣所得利益之多寡；任意轉讓具成癮性、濫用性、侵害性
    之第一、二級毒品，對他人身心健康及社會治安戕害甚鉅；
    犯後態度等一切情狀，就被告所犯事實欄（一）、（二）所
    示各罪，分別量處如附表一、二「宣告刑」欄所示之刑，就
    事實欄（三）之罪，則量處被告有期徒刑七年六月，並合併
    定其七罪應執行之刑為有期徒刑十八年。又門號為00000000
    00號行動電話手機一具（含SIM卡一張）為被告所有，且係
    供犯販賣第一級毒品所用之物，雖未扣案，然無證據證明業
    已滅失，應依毒品危害防制條例第19條第1項之規定，於其
    有關之販賣第一級毒品罪下宣告沒收之，如全部或一部不能
    沒收時，追徵其價額或以其財產抵償之，並併執行之。另被
    告各次販賣第一、二級毒品所得之財物，雖均未扣案，仍應
    依毒品危害防制條例第19條第1項之規定，分別於各有關之
    販賣第一、二級毒品罪下，宣告沒收之，如全部或一部不能
    沒收時，以其財產抵償之，並併執行之（總金額共二萬二千
    元）。
據上論斷，應依刑事訴訟法第299條第1項前段，修正前毒品危害
防制條例第4條第1項、第2項，毒品危害防制條例第8條第1項、
、第19條第1項，藥事法第83條第1項，刑法第2條第1項前段、第
11條前段、第55條、第59條、第47條第1項、第51條第5款、第9
款、第10款，判決如主文。
本案經檢察官劉憲英到庭執行職務。
中    華    民    國    99    年    7     月    5     日
                  刑事第二庭審判長法  官  林惠玲
                                  法  官  蘇錦秀
                                  法  官  劉家祥
以上正本證明與原本無異。
如不服本判決應於收受本判決後10日內向本院提出上訴書狀，並
應敘述具體理由。若未敘述理由者，應於上訴期間屆滿後20日內
向本院補提理由書狀（均須按他造當事人之人數附繕本）。
                                  書記官  葉書毓
中    華    民    國    99    年    7     月    5     日
附錄本案論罪科刑法條：
修正前毒品危害防制條例第4條第1、2項
製造、運輸、販賣第一級毒品者，處死刑或無期徒刑；處無期徒
刑者，得併科新臺幣一千萬元以下罰金。
製造、運輸、販賣第二級毒品者，處無期徒刑或七年以上有期徒
刑，得併科新臺幣七百萬元以下罰金。
毒品危害防制條例第8條第1項
轉讓第一級毒品者，處1年以上7年以下有期徒刑，得併科新臺幣
1百萬元以下罰金。
藥事法第83條第1項
明知為偽藥或禁藥，而販賣、供應、調劑、運送、寄藏、牙保、
轉讓或意圖販賣而陳列者，處7年以下有期徒刑，得併科新臺幣5
百萬元以下罰金。
附件一：（被告與證人甲○○之通訊監察譯文，見宜蘭地檢署96
        年度他字第480號號卷第218至219頁）
1、96年6月28日13時20分，被告以0000000000號行動電話與證人
   甲○○使用之0000000000號行動電話通訊監察譯文
A（即被告）：喂。
B（即證人甲○○）：喂，兄喔。
A：誰人。
B：我○○（警方所提出之譯文內容模糊無法辨識）啦
A：妳好妳好，妳那要給我喔。
B：對啊還有..。
A：我實在是越來越愛妳，妳在哪。
B：我有一個問題要問你。
A：見面再說啦，在羅東啦。
B：另外一種的。
A：阿，都有啦，女生的啦。
B：喔了解了解。
A：我這也有18月的。
B：男生女生都有就是了。
A：對啊，我們沒辦法，坐黑龜啊，不然怎麼坐。
B：哈哈，算全職就對了，男生。
A：到羅東再說啦。
B：喔好啦好啦。
2、96年6月28日13時37分，被告以0000000000號行動電話與證人
   甲○○使用之0000000000號行動電話通訊監察譯文
A（即被告）：喂。
B（即證人甲○○）：喂。
A：喂。
B：大哥，大哥你在哪。
A：阿，妳我一樣長，別在那邊大哥啦。
B：呵呵。
A：我在那個豬槽這0000000（警方所提出之譯文內容模
糊無法辨識）這邊不是一間小市集。
B：喔喔喔，小市集。
A：後面不是那個。
B：公園喔。
A：對對對，在這。
B：我到公園那打給你。
A：好。
3、96年6月28日13時47分，被告以0000000000號行動電話與證人
   甲○○使用之0000000000號行動電話通訊監察譯文
A（即證人甲○○）：喂喂喂喂。
B（即被告）：喂。
A：喂阿兄我到了。
B：好好。
A：我在公園這。
B：好好。
4、96年6月29日18時48分，被告以0000000000號行動電話與證人
   甲○○使用之0000000000號行動電話通訊監察譯文
A（即被告）：喂。
B（即證人甲○○）：喂，阿兄喔。
A：妳在哪？。
B：我阿祐（音譯）拉，妳電話有夠難打的，我打了好幾天。
A：這樣喔。
B：我門見面一下好不好。
A：好阿，不然妳過來宜蘭阿。
B：哪裡？
A：妳到新店打給我。
B：新店喔，好好好。
5、96年6月29日19時23分，被告以0000000000號行動電話與證人
   甲○○使用之0000000000號行動電話通訊監察譯文
A（即被告）：喂
B（即證人甲○○）：喂，阿兄喔，我在新店橋那間7-11那邊。
A：好好好。
6、96年6月29日19時42分，被告以0000000000號行動電話與證人
   甲○○使用之0000000000號行動電話通訊監察譯文
A（即被告）：喂。
B（即證人甲○○）：喂。
A：我馬上到馬上到。
B：我跟你講喔，不要過來，旁邊有警察。
A：喔，那不然要在哪邊。
B：旁邊巷子裡面有一間汽車旅館。
A：好好好。
7、96年6月29日19時58分，被告以0000000000號行動電話與證人
   甲○○使用之0000000000號行動電話通訊監察譯文
A（即被告）：喂我馬上到。
B（即證人甲○○）：好好好，我在喬曼這邊。
附件二：（被告與證人戊○○之通訊監察譯文，見宜蘭地檢署96
        年度他字第480號號卷第241至243頁）
1、96年6月14日14時46分，被告以0000000000號行動電話與證人
   戊○○使用之000000000號電話通訊監察譯文
A（即證人戊○○）：喂。
B：喂（女子）。
A：狗標（音譯）。
B：你是誰（女子）。
A：我黑目（肉）啦（音譯）。
B：要做什麼（女子）。
A：啥？
B（即被告）：嘿（男子）。
A：嘿，老大，你人在哪。
B：宜蘭（男子）。
A：人在宜蘭喔。
B：嗯（男子）。
A：那什麼時候要過來，有要過來嗎。
B：晚一點（男子）。
A：晚一點喔，好好好。
B：今天要過去蘇澳（男子）。
A：啥？
B：今天要過去蘇澳（男子）。
A：今天要過去蘇澳，啥。
B：跟人家約好了啦（男子）。
A：啥。
B：跟人家約好了啦，阿你就現在過來我等你啦。
A：現在過去喔，到哪裡，新店（音譯）那裡？
B：嗯，你現在是，是要辦哪一種。
A：軟的，我那一種就好了。
B：先過來我這。
A：好啦好啦。
2、96年6月14日15時12分，被告以0000000000號行動電話與證人
   戊○○使用之0000000000號行動電話通訊監察譯文
A（即被告）：喂。
B（即證人戊○○）：我在停車這耶。
A：好啦好啦。
B：啥。
A：好啦，我馬上過去，我在蹲廁所。
B：啥。
A：我在蹲廁所，等一下啦。
3、96年6月14日15時13分，被告以0000000000號行動電話與證人
   戊○○使用之0000000000號行動電話通訊監察譯文
A（即證人戊○○）：喂。
B（即被告）：阿我這多少錢。
A：啥。
B：你那多少錢啦。
A：我不會匯（音譯）我先跟你拿2000好嗎。
B：錢要跟誰拿啦，常常講那個。
A：啥。
B：2000嗎。
A：什麼。
B：2000嗎。
A：對，我要，我先拿，我先跟你拿2000晚一點先拿。
B：要怎麼先拿啊。
A：沒啦，我錢給你，我這2000而已。
B：好啦好啦。
4、96年6月18日12時25分，被告以0000000000號行動電話與證人
   戊○○使用之000000000號電話通訊監察譯文
A（即被告）：喂。
B（即證人戊○○）：喂，老大喔，我拉。
A：怎樣？
B：你現在人在哪。
A：羅東。
B：要去哪找你。
A：到羅東再打給我。
B：喔，好。
     附表一販賣海洛因部分：
┌─┬───┬────┬────┬───┬───┬───────┬────┬──┬────────┐
│編│毒品種│交易時間│交易地點│交易金│交易對│聯絡方式      │所犯法條│罪名│宣告刑          │
│號│類    │        │        │額（新│象    │              │        │    │                │
│  │      │        │        │臺幣）│      │              │        │    │                │
├─┼───┼────┼────┼───┼───┼───────┼────┼──┼────────┤
│1 │海洛因│96年6月2│宜蘭縣宜│1000元│甲○○│甲○○以林資凱│（修正前│販賣│有期徒刑拾伍年陸│
│  │      │8日下午 │蘭市宜蘭│      │      │所有之00000000│）毒品危│第一│月。未扣案門號０│
│  │      │某時    │大學側門│      │      │50號行動電話撥│害防制條│級毒│00000000│
│  │      │        │附近    │      │      │打乙○○所有之│例第4條 │品罪│四號行動電話手機│
│  │      │        │        │      │      │0000000000號行│第1項   │，累│壹具（含 SIM 卡 │
│  │      │        │        │      │      │動電話，與高楊│        │犯  │壹張）沒收之，如│
│  │      │        │        │      │      │漢聯絡後，高楊│        │    │全部或一部不能沒│
│  │      │        │        │      │      │漢即委請某姓名│        │    │收時，追徵其價額│
│  │      │        │        │      │      │年籍不詳之成年│        │    │或以其財產抵償之│
│  │      │        │        │      │      │男子（無法證明│        │    │；販賣第一級毒品│
│  │      │        │        │      │      │知情而參與本案│        │    │所得財物新臺幣壹│
│  │      │        │        │      │      │）前去交易地點│        │    │仟元沒收之，如全│
│  │      │        │        │      │      │將海洛因毒品交│        │    │部或一部不能沒收│
│  │      │        │        │      │      │予甲○○，並收│        │    │時，以其財產抵償│
│  │      │        │        │      │      │取價金。      │        │    │之。            │
├─┼───┼────┼────┼───┼───┼───────┼────┼──┼────────┤
│2 │海洛因│96年6月2│宜蘭縣宜│1000元│甲○○│甲○○以林資凱│（修正前│販賣│有期徒刑拾伍年陸│
│  │      │9日晚上 │蘭市宜蘭│      │      │所有之00000000│）毒品危│第一│月。未扣案門號０│
│  │      │某時    │大學側門│      │      │50號行動電話撥│害防制條│級毒│00000000│
│  │      │        │附近    │      │      │打乙○○所有之│例第4條 │品罪│四號行動電話手機│
│  │      │        │        │      │      │0000000000號行│第1項   │，累│壹具（含 SIM 卡 │
│  │      │        │        │      │      │動電話，與高楊│        │犯  │壹張）沒收之，如│
│  │      │        │        │      │      │漢聯絡後，高楊│        │    │全部或一部不能沒│
│  │      │        │        │      │      │漢即委請前述之│        │    │收時，追徵其價額│
│  │      │        │        │      │      │姓名年籍不詳成│        │    │或以其財產抵償之│
│  │      │        │        │      │      │年男子（無法證│        │    │；販賣第一級毒品│
│  │      │        │        │      │      │明知情而參與本│        │    │所得財物新臺幣壹│
│  │      │        │        │      │      │案）前去交易地│        │    │仟元沒收之，如全│
│  │      │        │        │      │      │點將海洛因毒品│        │    │部或一部不能沒收│
│  │      │        │        │      │      │交予甲○○，並│        │    │時，以其財產抵償│
│  │      │        │        │      │      │收取價金。    │        │    │之。            │
│  │      │        │        │      │      │              │        │    │                │
├─┼───┼────┼────┼───┼───┼───────┼────┼──┼────────┤
│3 │海洛因│96年6月1│宜蘭縣內│2000元│戊○○│戊○○以093539│（修正前│販賣│有期徒刑拾伍年陸│
│  │      │4日某時 │濱海公路│      │      │9644號行動電話│）毒品危│第一│月。未扣案門號０│
│  │      │        │旁之「太│      │      │及（03）977730│害防制條│級毒│00000000│
│  │      │        │平洋釣蝦│      │      │6號家用電話， │例第4條 │品罪│四號行動電話手機│
│  │      │        │場」    │      │      │撥打乙○○所有│第1項   │，累│壹具（含 SIM 卡 │
│  │      │        │        │      │      │之0000000000號│        │犯  │壹張）沒收之，如│
│  │      │        │        │      │      │行動電話，與高│        │    │全部或一部不能沒│
│  │      │        │        │      │      │楊漢聯絡後，由│        │    │收時，追徵其價額│
│  │      │        │        │      │      │乙○○將海洛因│        │    │或以其財產抵償之│
│  │      │        │        │      │      │毒品交給戊○○│        │    │；販賣第一級毒品│
│  │      │        │        │      │      │，戊○○將價金│        │    │所得財物新臺幣貳│
│  │      │        │        │      │      │交予乙○○。  │        │    │仟元沒收之，如全│
│  │      │        │        │      │      │              │        │    │部或一部不能沒收│
│  │      │        │        │      │      │              │        │    │時，以其財產抵償│
│  │      │        │        │      │      │              │        │    │之。            │
├─┼───┼────┼────┼───┼───┼───────┼────┼──┼────────┤
│4 │海洛因│96年6月1│宜蘭縣頭│2000元│戊○○│戊○○以（03）│（修正前│販賣│有期徒刑拾伍年陸│
│  │      │8日某時 │城鎮內某│      │      │0000000號家用 │）毒品危│第一│月。未扣案門號０│
│  │      │        │處      │      │      │電話撥打乙○○│害防制條│級毒│00000000│
│  │      │        │        │      │      │所有之00000000│例第4條 │品罪│四號行動電話手機│
│  │      │        │        │      │      │54號行動電話，│第1項   │，累│壹具（含 SIM 卡 │
│  │      │        │        │      │      │與乙○○聯絡後│        │犯  │壹張）沒收之，如│
│  │      │        │        │      │      │，乙○○即委請│        │    │全部或一部不能沒│
│  │      │        │        │      │      │綽號「阿國」成│        │    │收時，追徵其價額│
│  │      │        │        │      │      │年男子（無法證│        │    │或以其財產抵償之│
│  │      │        │        │      │      │明知情而參與本│        │    │；販賣第一級毒品│
│  │      │        │        │      │      │案）前去交易地│        │    │所得財物新臺幣貳│
│  │      │        │        │      │      │點將海洛因毒品│        │    │仟元沒收之，如全│
│  │      │        │        │      │      │交予戊○○，並│        │    │部或一部不能沒收│
│  │      │        │        │      │      │收取價金。    │        │    │時，以其財產抵償│
│  │      │        │        │      │      │              │        │    │之。            │
│  │      │        │        │      │      │              │        │    │                │
└─┴───┴────┴────┴───┴───┴───────┴────┴──┴────────┘
     附表二轉讓海洛因部分：
┌─┬───┬────┬────┬───┬───┬───────┬────┬──┬────────┐
│編│毒品種│轉讓時間│轉讓地點│轉讓數│轉讓對│聯絡方式      │所犯法條│罪名│宣告刑          │
│號│類    │        │        │量    │象    │              │        │    │                │
├─┼───┼────┼────┼───┼───┼───────┼────┼──┼────────┤
│1 │海洛因│96年6、7│宜蘭縣羅│些許數│丙○○│丙○○與乙○○│毒品危害│轉讓│有期徒刑壹年貳月│
│  │      │月間某日│東鎮純精│量（未│      │聯絡後，乙○○│防制條例│第一│。              │
│  │      │        │路往羅東│達加重│      │即於左時、地無│第8條第1│級毒│                │
│  │      │        │商職附近│其刑標│      │償提供些許數量│項      │品罪│                │
│  │      │        │路邊    │準淨重│      │（未達加重其刑│        │，累│                │
│  │      │        │        │五公克│      │標準淨重五公克│        │犯  │                │
│  │      │        │        │）    │      │）之海洛因予張│        │    │                │
│  │      │        │        │      │      │俊偉。        │        │    │                │
├─┼───┼────┼────┼───┼───┼───────┼────┼──┼────────┤
│2 │海洛因│96年6、7│宜蘭縣五│些許數│丙○○│丙○○與乙○○│毒品危害│轉讓│有期徒刑壹年貳月│
│  │      │月間某日│結鄉高速│量（未│      │聯絡後，乙○○│防制條例│第一│。              │
│  │      │        │公路交流│達加重│      │即於左時、地無│第8條第1│級毒│                │
│  │      │        │道橋下路│其刑標│      │償提供些許數量│項      │品罪│                │
│  │      │        │邊      │準淨重│      │（未達加重其刑│        │，累│                │
│  │      │        │        │五公克│      │標準淨重五公克│        │犯  │                │
│  │      │        │        │）    │      │）之海洛因予張│        │    │                │
│  │      │        │        │      │      │俊偉。        │        │    │                │
└─┴───┴────┴────┴───┴───┴───────┴────┴──┴────────┘

司法院資訊處製作；財團法人民間司法改革基金會備份。
